【裁判字號】    99,聲,29
【裁判日期】    990604
【裁判案由】    催告行使權利
【裁判全文】
臺灣苗栗地方法院民事裁定                99年度聲字第29號
聲  請  人  中國信託商業銀行股份有限公司
法定代理人  己○○○○
相  對  人  丙○○即陳進明之.
            丁○○即陳進明之.
            乙○○即陳進明之.
            甲○○即陳進明之.
            戊○○即陳進明之.
兼上一人    庚○○即陳進明之.
法定代理人
上列當事人間聲請催告行使權利事件，本院裁定如下：
    主  文
相對人應於收受本裁定後二十一日內行使權利並向本院為行使權
利之證明。
聲請程序費用由相對人負擔。
    理  由
一、按訴訟終結後，供擔保人證明已定二十日以上之期間，催告
    受擔保利益人行使權利而未行使，或法院依供擔保人之聲請
    ，通知受擔保利益人於一定期間內行使權利並向法院為行使
    權利之證明而未證明者，法院應依供擔保人之聲請，以裁定
    命返還其提存物或保證書，民事訴訟法第104 條第1 項第3
    款定有明文。而此項規定於其他依法令供訴訟上之擔保者準
    用之，同法第106 條復有明定。又所謂之「訴訟終結」，係
    指依假扣押所保全之請求提起之本案訴訟終結；如供擔保人
    未提起本案訴訟或提起後又撤回本案訴訟時，則指假扣押裁
    定及假扣押執行程式均不存在者而言（最高法院92年度台抗
    字第19號判決可資參照）。
二、本件聲請意旨略以：第三人花蓮區中小企業銀行股份有限公
    司（下稱花蓮中小企銀）與第三人陳森田間假扣押事件，花
    蓮中小企銀前遵本院93年度裁全字第779 號民事裁定，為擔
    保假扣押執行，曾提供中央政府建設公債91年度甲類第11期
    債票，面額新臺幣（下同）100,000 元1 張為擔保，經本院
    以93年度存字第671 號提存事件提存後，聲請本院93年度執
    全字第404 號假扣押強制執行。茲因聲請人已於民國96年9
    月8 日依銀行法及金融機構合併法規定，以合併方式概括承
    受花蓮中小企銀資產負債及全部營業，其後並已撤銷上開假
    扣押執行程序；惟第三人陳森田於94年3 月10日死亡，聲請
    人乃以其繼承人郭秋月、陳阿玉、陳進明、陳雅姿及陳阿杏
    為相對人，聲請本院定期催告受擔保利益人行使權利，並經
    本院於98年9 月30日以98年度聲字第276 號裁定准予催告在
    案；又前案相對人陳進明另於96年3 月11日死亡，而本件相
    對人陳玉華、丙○○、丁○○、乙○○、甲○○、戊○○均
    為陳進明繼承人，渠等亦未為拋棄或限定繼承，是聲請人以
    渠等為相對人，向本院聲請定期催告行使權利等語。
三、經查，聲請人前開主張之事實，業據其提出本院93年度裁全
    字第779 號民事裁定、93年度存字第671 號提存書、民事執
    行處93年9 月30日苗院霞93執全天字第404 號囑託查封登記
    書、96年6 月10日苗院燉93執全天字第404 號囑託塗銷查封
    登記書、第三人陳進明除戶謄本、繼承系統表、相對人戶籍
    謄本、行政院金融監督管理委員會96年7 月26日金管銀(六)字
    第09600285840 號函、聲請人股份有限公司變更登記表（以
    上均影本）等件為證，並經本院依職權調閱上開卷宗查明屬
    實，且相對人並未對聲請人提出損害賠償之請求，亦經本院
    職權查詢無誤，是聲請人聲請催告相對人行使權利，核與首
    揭法律規定相符，應予准許。
四、依民事訴訟法第95條、第78條、第85條第1 項前段，裁定如
    主文。
中    華    民    國    99    年    6     月    4     日
                  民事庭法  官  游 欣 怡
以上正本係照原本作成。
如不服本裁定應於送達後10日內向本院提出抗告狀，並繳納抗告
費新臺幣1,000元。
                        書記官  張 宏 賓
中    華    民    國    99    年    6     月    4     日

司法院資訊處製作；財團法人民間司法改革基金會備份。
